臺灣高等法院刑事判決              100年度交上易字第292號
上  訴  人  臺灣板橋地方法院檢察署檢察官
被      告  吳清榮
上列上訴人因被告過失傷害案件，不服臺灣板橋地方法院100年
度交易字第373號，中華民國100年8月10日第一審判決（起訴案
號：臺灣板橋地方法院檢察署99年度偵字第31376號），提起上
訴，本院判決如下：
    主  文
上訴駁回。
    理  由
一、本案經本院審理結果，認原審判決以審理結果，斟酌全辯論
    意旨，認不能證明被告吳清榮犯罪，對被告為無罪之諭知。
    經核並無不當，應予維持，並引用第一審判決書記載之證據
    及理由（如附件）。
二、檢察官上訴意旨略稱：(一)按汽車行駛時，駕駛人應注意車前
    狀況及兩車併行之間隔，並隨時採取必要之安全措施；又汽
    車行經未劃設行人穿越道之交岔路口，遇有行人穿越道路時
    ，無論有無交通指揮人員指揮或號誌指示，均應暫停讓行人
    先行通過，道路交通安全規則第94條第3項、第103條第3項
    訂有明文。查：證人即被害人張○豪及當場目擊本件車禍之
    張○君於審理時均明確證稱：張○豪遭被告所駕駛之車牌號
    碼305-LZ 號之營業小客車撞擊之地點為臺北縣中和市（現
    改制為新北市中和區○○○路469巷65弄口，當時張○豪已
    通過該馬路之一半就被撞到等語，且觀諸卷附之道路交通事
    故現場圖及調查表(一)、(二)所示，新北市○○區○○路469巷
    往防汛道路為2線車道，每線車道加上路旁之寬度共計5.2公
    尺，換言之，張○豪係已通過該路口超過5.2公尺後始遭被
    告所駕駛之上開車輛撞擊，而上開路段在發生車禍當時雖為
    夜間，然天氣晴、有照明燈、路面乾燥無缺陷、視距良好，
    被告在行經上開無號誌之交叉路口時，本應隨時注意車前狀
    況並減速慢行，以防止其他車輛或行人自該路口駛出，被告
    並未為之，依當時所有情狀顯示，被告在行經上開路口65弄
    前，應得以看見張○豪穿越該馬路，卻仍以時速約40公里之
    速度向前行駛，致撞擊張○豪，使之受有如起訴書所載之傷
    害，被告就本件車禍應有過失無訛。(二)被告雖辯稱：當時路
    邊有許多違規停車，張○豪是從車縫中突然竄出云云，縱使
    被告所辯為真，被告在行經當時違規停車眾多之上開路段時
    ，更應減速慢行，以防止突發之交通事故發生，且依據上開
    道路交通事故現場圖所示，張○豪係自停放在上開路段65弄
    口第一部車輛前方穿越馬路，當無自車縫中竄出等情事發生
    可能性，且被告行經上開路段65弄口前時，其視線尚有65弄
    之巷道寬度得以反應，並無視線遭到阻擋之可能性，亦難認
    被告對於本件車禍之發生不具有避免可能性，且上開情形亦
    與新北市政府車輛行車事故鑑定委員會之鑑定結果意見相符
    ，原審雖引經據典認定被告反映時間過短，無法避免本件車
    禍之發生，固屬有據，然並未充分考量到車禍發生時現場之
    實際狀況，而為被告有利之認定，實屬速斷，請撤銷原判決
    ，另為適當合法之判決等語。
三、查原判決已對於卷內訴訟資料經逐一剖析，參互審酌，認本
    件依調查所得，在行人張○豪以跑步方式穿越道路之情形下
    ，尚無足夠證據證明被告具有疏未注意車前狀況之過失，或
    對於本件事故之發生具有避免可能性，而為無罪之諭知。其
    證據取捨之論斷，難認有背於論理法則與經驗法則。檢察官
    上訴意旨就原審證據取捨職權之適法行使，任意指摘，求為
    改判被告有罪，並非有理由，應予駁回。
據上論斷，應依刑事訴訟法第368條、第373條，判決如主文。
本案經檢察官張啟彬到庭執行職務。
中    華    民    國   100    年    10    月    26    日
                  刑事第一庭審判長法  官   葉騰瑞
                                  法  官   彭政章
                                  法  官   莊明彰
以上正本證明與原本無異。
不得上訴。
                                  書記官   陳藝文
中    華    民    國   100    年    10    月    26    日